【裁判字號】    97,裁,2030
【裁判日期】    970331
【裁判案由】    電子遊戲場業管理條例
【裁判全文】
最  高  行  政  法  院  裁  定
                                     97年度裁字第02030號
上  訴  人  甲○○○○○○○○
被 上訴 人  臺北縣政府
代  表  人  乙○○
上列當事人間電子遊戲場業管理條例事件，上訴人對於中華民國
96年12月6日臺北高等行政法院95年度訴字第3493號判決，提起
上訴，本院裁定如下：
    主  文
上訴駁回。
上訴審訴訟費用由上訴人負擔。
    理  由
一、按對於高等行政法院判決之上訴，非以其違背法令為理由，
    不得為之，行政訴訟法第242條定有明文。依同法第243條第
    1項規定，判決不適用法規或適用不當者，為違背法令；而
    判決有同條第2項所列各款情形之一者，為當然違背法令。
    是當事人以高等行政法院判決有不適用法規或適用法規不當
    為上訴最高行政法院之理由時，其上訴狀或理由書應有具體
    之指摘，並揭示該法規之條項或其內容。如以行政訴訟法第
    243條第2項所列各款情形為理由時，其上訴狀或理由書，應
    揭示合於該條項各款之事實，如未依此項方法表明者，即難
    認為已對高等行政法院判決之違背法令有具體之指摘，其上
    訴自難認為合法。
二、上訴人向被上訴人申請「財發遊藝場」之電子遊藝場營業級
    別證，並配合公司行號營業項目代碼化規定辦理營業項目變
    更登記為「J701010電子遊戲場業」，被上訴人以上訴人前
    揭商號登記之營業項目，明顯與電子遊戲場業管理條例第4
    條第1項所定義之電子遊戲機相衝突，其營業項目不屬電子
    遊戲機，否准其所請。上訴人不服，循序提起行政訴訟，經
    原審判決駁回，遂提起本件上訴。其上訴意旨略謂：(一)依經
    濟部多次函釋之解釋意旨，認上訴人經營之財發遊藝場營業
    項目所載之機具皆屬「電子遊戲場業管理條例」第3條所稱
    之電子遊戲機無疑。(二)財發遊藝場之營利事業登記於73年申
    請時，申請人並未附註：「經營機種範圍應以不得有映像管
    、電腦板（軟體部分）機組件裝置之電動玩具，以及不得有
    賭博性或色情畫面之機具，如獎品或金錢而涉及類似賭博行
    為時，應依法予以取締」，該附註係縣政府自行加註，姑不
    論該限制人民權利支附註是否違憲，但以該附註率爾認定財
    發遊藝場營利事業登記所示之機具非電子遊戲場業管理條例
    第4條所稱之「電子遊戲機」顯屬不當。況未具影像但供騎
    乘或遊戲之遊戲機具是否屬電子遊戲機，事涉專業，應申請
    經濟部評審委員會認定之。(三)上訴人於原審聲請命被上訴人
    提供各遊樂（藝）場之營利事業登記資料及歷次變更抄本等
    資料，以查被上訴人是否有將歸屬「專供運動或乘坐之電動
    玩具」認定為電子遊戲場，而准予代碼J701010電子遊戲（
    藝）業之案例，原判決雖以其他電子遊戲場申請過程等與本
    件申請是否合法無涉，然被上訴人對於相類似案件之處理情
    況為何，均涉及平等原則及行政自我拘束原則等一般法律原
    則之適用，並非與本件毫無關聯，原判決未慮及此，率予駁
    回上訴人調查證據之聲請，亦未於理由中說明此部份之聲請
    如何與前揭原則無涉，其判決理由自有不備之處等語，為其
    理由。本院經核其上訴狀所載內容，或係重述其在原審業經
    主張而為原判決摒棄不採之陳詞，或係就原審取捨證據、認
    定事實之職權行使事項，任加指摘違誤，或係執其歧異之法
    律見解，就原審所為論斷或駁斥其主張之理由，泛言原判決
    不適用法規、法則，而未具體表明原判決究竟有如何合於不
    適用法規或適用不當、或有行政訴訟法第24 3條第2項所列
    各款之情形，尚難認為已對原判決之如何違背法令有具體之
    指摘。依首揭規定及說明，應認其上訴為不合法，應予駁回
    。
三、依行政訴訟法第249條第1項前段、第104條、民事訴訟法第
    95條、第78條，裁定如主文。
中    華    民    國    97    年    3     月    31    日
                    最高行政法院第二庭
                        審判長法官  高  啟  燦
                              法官  劉  介  中
                              法官  黃  合  文
                              法官  廖  宏  明
                              法官  楊  惠  欽
以  上  正  本  證  明  與  原  本  無  異
中    華    民    國    97    年    3     月    31    日
                              書記官  邱  彰  德


司法院資訊處製作；財團法人民間司法改革基金會備份。
